臺灣高等法院刑事裁定
110年度抗字第91號
抗  告  人
即  受刑人  王暉皓




上列抗告人即受刑人因聲請撤銷緩刑案件，不服臺灣桃園地方法
院109年度撤緩字第330號，中華民國109年12月18日撤銷緩刑之
裁定，提起抗告，本院裁定如下：
    主  文
抗告駁回。
    理  由
一、原裁定意旨略以：抗告人即受刑人王暉皓（下稱抗告人）前
    因詐欺等案件，經臺灣士林地方法院於民國105年12月29日
    以105年度訴字第275號判決判處有期徒刑10月，緩刑4年，
    並應於判決確定後2年內依執行檢察官命令，向指定之政府
    機關、政府機構、行政法人、社區或其他符合公益目的之機
    構或團體，提供200小時之義務勞務，緩刑期間付保護管束
    ，並於106年2月2日確定在案。而抗告人前於108年7月23日
    臺灣士林地方檢察署訊問時已清楚表示自己知道判決內容，
    因當時無交通工具，故僅做了86小時，就因履行期間屆至而
    遭臺灣桃園地方檢察署將案件退回，臺灣士林地方檢察署即
    詢問若再給予1年時間是否願將剩下的114小時履行完畢，若
    未履行則將聲請撤銷緩刑宣告，抗告人聞之明確表示「好，
    我願意做完，地點是否可在桃園，請把我的案件移轉至臺灣
    桃園地方檢察署」等語，後檢察官果將案件移至臺灣桃園地
    方檢察署執行，然核諸卷附函文、簽呈、工作日誌等文件，
    至109年7月9日時僅履行共129小時（包含前揭86小時），在
    檢察官已給予其延長時間的機會、並予其方便調整地點後，
    仍尚有超過3分之1的時數（即71小時）未在延長的時間內履
    行。原審認抗告人顯無將前開緩刑所定條件履行完畢之意，
    益徵其並未因受緩刑之寬典而心生警惕且之所悔悟，違反緩
    刑所定負擔之情節重大，堪認前開宣告之緩刑顯已難收其預
    期效果，而有執行刑罰之必要。從而，本件聲請為有理由，
    爰依刑法第75條之1第1項第4款之規定，撤銷其緩刑之宣告
    。
二、抗告意旨略以：抗告人並非不想去履行義務勞務，而是生活
    經濟壓力狀況讓其很兩難不知如何是好，因之前履行義務勞
    務時為維持生活有跟友人及當舖借生活費和交通工具，目前
    尚在償還借款，也因此需要金錢而一直努力工作。懇請法官
    能了解其困難及狀況，抗告人緩刑即將結束，亦希望能順利
    結束，希望再給予一次彌補機會，願意把剩下的時數完成云
    云。
三、按緩刑宣告，得斟酌情形，命犯罪行為人向指定之政府機關
    、政府機構、行政法人、社區或其他符合公益目的之機構或
    團體，提供40小時以上240小時以下之義務勞務；受緩刑之
    宣告而有違反刑法第74條第2項第1款至第8款所定負擔情節
    重大，足認原宣告之緩刑難收其預期效果，而有執行刑罰之
    必要者，得撤銷其宣告，刑法第74條第2項第5款、第75條之
    1第1項第4款分別定有明文。而緩刑宣告是否得撤銷，除須
    符合刑法第75條之1第1項各款之要件外，本條並採裁量撤銷
    主義，賦予法院撤銷與否之權限，特於同條第1項規定「足
    認原宣告之緩刑難收其預期效果，而有執行刑罰之必要」供
    作審認之標準。又所謂違反第74條第2項第1款至第8款所定
    負擔「情節重大」者，當從受判決人自始是否真心願意接受
    緩刑所附之條件，或於緩刑期間中是否顯有履行負擔之可能
    而隱匿或處分其財產、故意不履行、無正當事由拒絕履行或
    顯有逃匿之虞等情事而言，依比例原則綜合衡酌原宣告之緩
    刑是否難收其預期之效果，而確有執行刑罰之必要，資以決
    定該緩刑宣告是否應予撤銷。
四、經查：
　㈠抗告人因詐欺案件，於105年12月29日經臺灣士林地方法院以
    105年度訴字第275號判決處刑有期徒刑10月，緩刑4年，緩
    刑期間付保護管束，且應於判決確定後2年內，依執行檢察
    官命令，向指定之政府機關、政府機構、行政法人、社區或
    其他符合公益目的之機構或團體，提供200小時之義務勞務
    ，緩刑期間付保護管束，該判決並於106年2月2日確定，有
    上揭刑事判決書（見執聲卷第2至3頁）及本院被告前案紀錄
    表在卷可稽。
　㈡抗告人應於108年2月1日前向指定之公益團體、地方自治團體
    或社區提供200小時之義務勞務，惟抗告人未能於108年2月1
    日前履行完畢；復經臺灣士林地方檢察署檢察官於108年7月
    23日訊問抗告人後，依抗告人之請求，將義務勞務期限延長
    1年至109年7月23日止，並移轉執行至臺灣桃園地方檢察署
    ，檢察官並對抗告人說明應依緩刑條件遵期履行，若未遵期
    履行，將依法聲請撤銷緩刑，而抗告人亦表示願意完成履行
    之事項及未履行之法效，有106年執緩字第44號執行筆錄及
    臺灣桃園地方檢察署檢察官108年執緩助字第81號執行附條
    件緩刑案件通知書附卷可佐（見執聲卷第11、15頁）。
　㈢臺灣桃園地方檢察署受臺灣士林地方檢察署囑託代為執行抗
    告人尚應履行之義務勞務114小時後，因抗告人未按規定於
    指定期間完成應履行義務勞務之執行，亦有臺灣士林地方檢
    察署108年7月26日士檢家執己106執緩44字第1080034621號
    函、臺灣桃園地方檢察署109年8月14日108年7月26日桃檢家
    俊庚108執緩助81字第1099086084號函及辦理社區處遇義務
    勞務工作日誌、義務勞務工作日誌附卷可按（見執聲卷第9
    頁、第12至13頁、第16至19頁）。是依前揭工作日誌所示，
    抗告人於108年2月1日止，僅履行86小時（共計執行18次）
    ，經檢察官延長履行期間後，截至109年7月23日止，僅履行
    43小時（共計執行10次），合計履行129小時，此與緩刑條
    件所規定於判決確定後2年內依執行檢察官命令，向指定之
    政府機關、政府機構、行政法人、社區或其他符合公益目的
    之機構或團體，提供200小時之義務勞務相較，尚有71小時
    未能履行，堪已認定；復參以抗告人於判決確定後2年內，
    明知尚有114小時義務勞務尚未能完成履行，於檢察官同意
    延長履行期間後，仍僅分別於108年10月、11月、109年3月
    、5月等時間，履行義務勞務合計達43小時，且於109年5月2
    1日提供義務勞務3小時後，延滯近1個月後，始於109年7月9
    日再提供義務勞務8小時，之後未見有再為履行之情，則抗
    告人於明知未完成義務勞務將遭撤銷緩刑，除前揭判決確定
    後之2年期間外，復於期滿後經檢察官同意延長履行期間至1
    09年7月23日，亦非無充分履行前揭義務之時間，猶未遵守
    緩刑條件在期限內屆滿前完成義務勞務履行，前後履行方式
    斷斷續續，顯見抗告人實為故意忽視上開應遵守之事項甚明
    ，其有刻意違反應遵守規定之惡意，情節重大，至為灼然。
　㈣綜上，足見抗告人前述於緩刑付保護管束期間內，顯然未服
    從檢察官之執行指揮命令，而有違反所定負擔「情節重大」
    之情，審酌抗告人受前揭緩刑之寬典，猶漠視緩刑所附條件
    宣告效力，顯見其法治觀念薄弱，自身反省能力不足，再度
    犯罪之可能性甚高，堪認原緩刑宣告已難收其預期效果，而
    有執行刑罰之必要。抗告意旨固以所剩時數不多，再給予一
    次彌補機會，願意把剩下時數完成云云，然臺灣士林地方檢
    察署檢察官已給予抗告人延長履行期間機會，及告誡不能遵
    期履行結果，抗告人於明知違反之效果後，仍未確實履行，
    是抗告人抗告意旨空言表示其之後會遵期履行云云，自非可
    採。
五、綜上所述，原審法院認抗告人並未因受前開緩刑之宣告而知
    所警惕，本件緩刑之宣告顯難收其預期效果，仍有執行刑罰
    之必要，而依法撤銷其前所受緩刑之宣告，並無違誤。抗告
    意旨執前詞，指摘原裁定不當，為無理由，應予駁回。
六、據上論斷，應依刑事訴訟法第412條，裁定如主文。　　
中　　華　　民　　國　　110 　年　　1 　　月　　29　　日
                  刑事第十五庭審判長法  官  林怡秀
                                    法  官  古瑞君
                                    法  官　呂煜仁
以上正本證明與原本無異。
不得再抗告。
                                    書記官　林廷佳
中　　華　　民　　國　　110 　年　　1 　　月　　29　　日